【裁判字號】    92,交抗,475
【裁判日期】    920630
【裁判案由】    違反道路交通管理處罰條例
【裁判全文】
臺灣高等法院交通事件裁定                        九十二年度交抗字第四七五號
    抗  告  人
    即受處分人  甲○○
                          （
右抗告人因違反道路交通管理處罰條例案件，不服臺灣士林地方法院，中華民國九十
二年四月十七日所為裁定（九十二年度交聲字第三０六號），提起抗告，本院裁定如
左：
    主  文
抗告駁回。
    理  由
一、抗告意旨略稱：抗告人即受處分人甲○○駕駛車號七Ｄ─九二Ｏ八號自用小客車
    於九十一年八月十日八時二十分在國三甲公路向辛亥路出口行駛，因屬巔峰時段
    ，車輛眾多，抗告人不可能超速；又內政部警政署國道公路警察局函稱所使用測
    速器為國外先進儀器很精確云云，卻無照片依據，令人質疑；另本件違規日為九
    十一年八月十日，繳款日則為同年月二十五日，僅差距十五日，時間過短；況且
    抗告人並未收到通知單，係自行向基隆監理站查詢始知情，何以加重處罰？實不
    合理云云，提起抗告。
二、按汽車行駛於高速公路或設站管制之道路，而不遵管制之規定者，處汽車駕駛人
    新臺幣三千元以上六千元以下罰鍰。又汽車駕駛人有第三十三條情形者，除依原
    條款處罰鍰外，並記違規點數一點，道路交通管理處罰條例第三十三條第一項、
    第六十三條第一項第一款分別定有明文。又員警如在道路上當場舉發行為人有違
    反道路交通管理處罰條例之行為，而被查獲之行為人為受處分人時，員警應在舉
    發通知單上之駕駛人姓名欄註明其姓名後，交付該行為人簽名或蓋章收受之；拒
    絕簽章者，並記明其事由，視為已收受，違反道路交通管理事件統一裁罰基準及
    處理細則第十一條第一項第一款定有明文。
三、本件抗告人甲○○於九十一年八月十日八時二十分駕駛車號七Ｄ─九二Ｏ八號自
    用小客車，在國三甲公路西向三點五公里處，由員警以雷達測速器舉發行速一百
    公里，限速八十公里，超速二十公里之違規事實，經當場攔停，以其有違反道路
    交通管理處罰條例第三十三條第一項「在高速公路超速行駛」之行為而掣單舉發
    ，此有內政部警政署國道公路警察局公警局交字第Ｚ00000000號舉發違
    反道路交通管理事件通知單影本一件在卷可稽，其違規事實甚明。並因其拒絕簽
    收舉發違反道路交通管理事件通知單，經員警在舉發通知單上載明抗告人拒絕簽
    收之事由後，依前揭違反道路交通管理事件統一裁罰基準及處理細則第十一條第
    一項第一款規定，視為抗告人已經收受該通知單，乃依道路交通管理處罰條例第
    三十三條第一項、第六十三條第一項第一款及違反道路交通管理事件統一裁罰基
    準及處理細則第十一條第一項第一款等規定裁處抗告人四千元之罰鍰，並記違規
    點數一點。
四、經查：抗告人前開違規事實，業經證人即現場舉發警察刁錫祥於九十二年四月十
    六日於原法院到庭證述屬實（見當日訊問筆錄）。又證人刁錫祥係執行道路交通
    管理，維護交通秩序，確保交通安全之警察，與抗告人並不相識，應無設詞誣陷
    之虞，其到庭陳述所見情形，自可採信。又本件執勤警察所使用之雷達測速器係
    引進國外先進之儀器，該儀器雖未配有照相之功能，但經本國經濟部標準檢驗局
    檢驗合格，其精確性毋庸置疑，亦有內政部警政署國道公路警察局第六警察隊九
    十二年一月三日公警國六(九)刑訴字第Ｚ000000000書函影本附卷可據。
    再依違反道路交通管理事件統一裁罰基準及處理細則第十四條規定，填製通知單
    ，應到案日期應距舉發日十五日；查本件違規日為九十一年八月十日，原舉發通
    單應到案為同年月二十五日，相距十五日，與前開規定並無違背，抗告人指摘時
    間過短云云，亦屬無憑。另抗告人拒絕簽收員警開立之舉發違反道路交通管理事
    件通知單之事實，業經員警在舉發通知單上載明其拒簽收，此有前開舉發通知單
    影本一紙附卷可參，則依違反道路交通管理事件統一裁罰基準及處理細則第十一
    條第一項第一款規定，視為已經收受該通知單，從而，抗告人空言否認違規，並
    辯稱未收到該通知單云云，均不足採，本件事證明確，抗告人之違規行為洵堪認
    定。
五、抗告人既於前開時地有在高速公路超速行駛之違規行為，自應依前揭道路交通管
    理處罰條例第三十三條第一項、第六十三條第一項第一款加以裁罰。原裁定依法
    裁罰，經核尚無違誤。抗告人仍執前詞指摘原裁定不當，惟其所述均不足採，如
    前所述，其抗告自無理由，應予駁回。
據上論結，應依道路交通管理處罰條例第八十九條，道路交通案件處理辦法第二十六
條，刑事訴訟法第四百十二條，裁定如主文。
中      華      民      國    九十二    年     六       月     三十     日
                              臺灣高等法院交通法庭
                                  審判長法  官  溫  耀  源
                                        法  官  吳      燦
                                        法  官  何  菁  莪
右正本證明與原本無異。
不得再抗告。
                                        書記官  廖  婷  璇
中      華      民      國    九十二    年      七      月      八      日


司法院資訊處製作；財團法人民間司法改革基金會備份。
